# 一个政府补助的问题，求陈老师意见

提问人：smalldonkey 时间：2012-12-05 11:43:36
公司要收到 50 万政府补助，名义是一次性扶持，未规定用途。但政府补助的计算依据是 2011 年城建和教育费附加超过 100 万以上的50%。
公司已决定用这笔资金进行环境和排污设备的采购。请问，这笔政府补助应该算作资产性的，还是收益性的？为什么？

回答人：chenyiwei
由于给予该补助的政府机关未规定用途，将其用于购置设备是企业的自主决定而不是获取补助应满足的用途条件，即该补助取得的原因并不是因为企业要购置这些设备。因此倾向于认定为与收益相关的政府补助。